臺灣彰化地方法院刑事判決　　　　　　　　　　　　　九十三年度訴字第三四五號
　　公　訴　人　臺灣彰化地方法院檢察署檢察官
　　被　　　告　甲○○
右列被告因違反毒品危害防制條例案件，經檢察官提起公訴（九十三年度毒偵字第二
五號），及移
院準備程序中就被訴之事實為有罪之陳述，經本院裁定依簡式審判程序審理，判決如
左：
    主  文
甲○○連續施用第一級毒品，處有期徒刑捌月。
扣案之第一級毒品海洛因溶液伍西西沒收銷燬之、注射針筒貳支沒收。
    事  實
一、甲○○前因施用毒品案件，先後經本院裁定送觀察、勒戒後，均認無繼續施用毒
    品之傾向，並分別於民國九十一年二月七日、九十二年八月七日執行完畢釋放後
    ，由臺灣彰化地方法院檢察署檢察官於九十一年五月三十日、九十二年八月七日
    ，以九十一年度毒偵字第一五一號、九十二年度毒偵字第一九六九號為不起訴處
    分確定。詎其仍不知悔改，於前開觀察、勒戒處分執行完畢釋放後五年內再基於
    施用第一級毒品海洛因之概括犯意，自九十二年八月間某日起至九十三年五月十
    九日晚間十時許止，在其位於彰化縣鹿港鎮頭崙里頭崙巷六十號住處或彰化縣和
    美鎮○○路路旁，以將海洛因摻水再以針筒注射之方式，施用第一級毒品海洛因
    多次，約二至三天施用一次。嗣先於九十二年十二月三十日下午二時三十分許，
    為警在彰化縣鹿港鎮○○里○○巷○○道路旁查獲，並扣得其所有施用海洛因之
    工具注射針筒一支。次於九十三年五月十八日十一時五分許，在彰化縣和美鎮○
    ○路三十六巷口土地公廟前為警查獲，並扣得其所有內含海洛因溶液五西西之注
    射針筒一支。復於同年月二十日十一時五分許，警方持搜索票前往甲○○上址住
    處搜索後，經其同意後採其尿液送驗，發現呈嗎啡陽性反應。
二、案經彰化縣警察局鹿港分局報請臺灣彰化地方法院檢察署檢察官偵查起訴及移送
    併案審理。
    理  由
一、右開施用第一級毒品海洛因事實，業據被告甲○○於本院審理時坦承不諱，且被
    告於九十二年十二月三十日、九十三年五月十八日及同年月二十日為警查獲或經
    其同意後採集之尿液，送請中山醫學大學附設醫院或彰化縣衛生局檢驗結果，確
    呈嗎啡陽性反應，此有中山醫學大學附設醫院藥物濫用檢測中心及彰化縣衛生局
    各於九十三年二月二十日、同年五月三十一日分別出具之檢驗報告暨煙毒尿液檢
    驗成績書共三紙附卷可稽，並有被告所有施用海洛因之工具注射針筒二支扣案可
    資佐證，再被告於九十三年五月十八日十一時五分許，在彰化縣和美鎮○○路三
    十六巷口土地公廟前為警查扣之注射針筒一支，內含第一級毒品海洛因溶液五西
    西一節，亦有彰化縣警察局和美分局初步檢驗報告單一紙在卷可憑，被告自白核
    與事實相符。至被告於本院審理時雖供稱其最後一次施用時間為九十三年五月十
    六日云云，惟查被告於九十三年五月二十日十一時五分許，經警搜索後，於警訊
    中曾坦言伊最後一次施用海洛因之時間為九十三年五月十九日晚間十時許，且徵
    之被告該次搜索後經警採集之尿液，經送彰化縣衛生局檢驗，發現呈嗎啡陽性反
    應，考諸海洛因經施用後約百分之九十於七十二小時內自尿液排出，因憑尿液中
    呈嗎啡陽性反應，推算吸食時間距採集時間最長不逾七十小時之經驗法則，並參
    酌行政院衛生署藥物食品檢驗局八十一年二月八日所出具之藥檢壹字第一一五六
    號函示內容，被告最後一次施用時間自以警訊所述較為可採，附此敘明。又被告
    前因施用毒品案件，先後經本院裁定送觀察、勒戒後，均認無繼續施用毒品之傾
    向，並分別於九十一年二月七日、九十二年八月七日執行完畢釋放後，由臺灣彰
    化地方法院檢察署檢察官於九十一年五月三十日、九十二年八月七日，以九十一
    年度毒偵字第一五一號、九十二年度毒偵字第一九六九號為不起訴處分確定等情
    ，有前開不起訴處分書二件及臺灣彰化地方法院檢察署刑案資料查註紀錄表、臺
    灣高等法院被告全國前案紀錄表各一份附卷可據，被告於上述觀察、勒戒處分執
    行完畢釋放後，五年內再施用第一級毒品，本件事證明確，被告右揭犯行，洵堪
    認定，應予依法論科。
二、核被告所為，係犯毒品危害防制條例第十條第一項之施用第一級毒品罪。被告於
    施用前後持有第一級毒品海洛因之低度行為，應為施用之高度行為所吸收，不另
    論罪。被告先後多次施用犯行，時間緊接，顯係基於概括之犯意，觸犯構成要件
    相同之罪名，應依連續犯論以一罪，並加重其刑。又被告自九十二年十二月二十
    八日十二時三十分許該次施用之後起至九十三年五月十九日晚間十時許止連續施
    用第一級毒品海洛因之犯行（包含臺灣彰化地方法院檢察署九十三年度毒偵字第
    一五五九、一九八九號移送併案審理部分），雖未經起訴，然因此部分與業經起
    訴部分具連續犯之裁判上一罪關係，為起訴效力所及，基於審判不可分，本院自
    得一併審理。爰審酌被告犯罪之動機、目的、施用毒品係自戕身心，且曾因施用
    毒品而送觀察、勒戒，猶不知悔改，竟又再度施用第一級毒品，顯乏禁絕毒害之
    決心暨其犯後坦承犯行等一切情狀，量處如主文所示之刑，以示懲儆。扣案之海
    洛因溶液五西西，因毒品已無法析離，自應併為沒收銷燬之宣告；另施用工具注
    射針筒二支，係被告所有並供其施用海洛因所用之物，業據被告供明在卷，併為
    沒收之宣告。
據上論斷，應依刑事訴訟法第二百七十三條之一第一項、第二百九十九條第一項前段
，毒品危害防制條例第十條第一項、第十八條第一項前段，刑法第十一條前段、第五
十六條、第三十八條第一項第二款，判決如主文。
本案經檢察官賴志盛到庭執行職務。
中      華      民      國      九十三      年      七    月    十二    日
                                臺灣彰化地方法院刑事第二庭
                                    法      官  王  義  閔
右正本證明與原本無異。
如不服本判決，應於判決送達後十日內，向本院提出上訴狀( 須附繕本 )。
                                    法院書記官  詹  國  立
中      華      民      國      九十三      年      七    月    十六    日
毒品危害防制條例第十條
施用第一級毒品者，處六月以上五年以下有期徒刑。
施用第二級毒品者，處三年以下有期徒刑。
